【裁判字號】    98,抗,50
【裁判日期】    990222
【裁判案由】    聲請定其應執行刑
【裁判全文】
臺灣高等法院刑事裁定                    98年度抗字第50號
再  抗  告  人
即  受  刑  人  甲○○
                        （現於臺灣臺北監獄執行中）
上列再抗告人因聲請定應執行刑案件，不服本院中華民國98年1
月20日裁定（98年度抗字第50號），提起再抗告，本院裁定如下
：
    主  文
再抗告駁回。
    理  由
一、按抗告期間，除有特別規定外，為5日，自送達裁定後起算
    ，刑事訴訟法第406條前段定有明文。又按對於抗告法院之
    裁定，除刑事訴訟法第415條第1項但書各款設有特別規定者
    外，不得再行抗告。縱令原審書記官在裁定正本上記載得為
    抗告字樣，亦不發生法律上之效力（最高法院41年度台抗字
    第27號、69年度台抗字第137號判例意旨參照）。
二、本件再抗告意旨略以：再抗告人即受刑人甲○○因違反毒品
    危害防制條例等罪，經原審法院分別量處有期徒刑3月15日
    、7月及7月之刑，並定其應執行有期徒刑1年4月。其中有期
    徒刑3月15日部分，業已於97年1月16日易科罰金執行完畢，
    該刑罰應已消滅，法院於合併定應執行刑時，又將已易科罰
    金執行完畢之刑期一併計算，形成不合理之現象，顯有違平
    等原則，原審認定顯有不當，為此依刑事訴訟法第415條第1
    項第4款提起再抗告，請求撤銷原裁定，更為適法之裁定等
    語。
三、經查：本件再抗告人即受刑人甲○○因聲請定應執行刑案件
    經原審法院以97年度聲字第3063號裁定應執行有期徒刑1年4
    月，受刑人不服，提起抗告，經本院認定原裁定並無違誤，
    其抗告並無理由，於98年1月20日裁定駁回在案，有裁定書
    在卷為憑。嗣再抗告人不服本院上開裁定，具狀再次提起抗
    告。本院上開裁定係屬對於刑事訴訟法第477條定刑之裁定
    抗告之裁定，依第415條第1項但書第4款規定，抗告人如有
    不服，得再抗告。原裁定正本之末雖載有「不得再抗告」字
    樣，亦僅係原法院書記官之誤載，並不因此發生法律上之效
    力，再抗告人自得就上開裁定提起再抗告。又查：上開裁定
    於98年2月2日送達於被告所在處所即台灣台北監獄，並由其
    本人親收，有送達證書在卷可稽。抗告期間應至98年2月7日
    （星期六）即行屆滿，惟因該日為假日，依民法第122條規
    定，應以休息日之次日代之，即應以98年2月9日為抗告期間
    之末日。詎再抗告人竟遲至98年12月15日始提起再抗告，此
    有蓋於再抗告狀內之臺灣臺北監獄收狀日期戳足憑，業已逾
    越法定抗告期間，再抗告顯不合法，應予駁回。
據上論結，應依刑事訴訟法第408條，裁定如主文。
中    華    民    國    99    年    2     月    22    日
                  刑事第四庭審判長法  官  陳筱珮
                                  法  官  邱滋杉
                                  法  官  孫惠琳
以上正本證明與原本無異。
如不服本裁定，應於收受送達後五日內向本院提出抗告狀。
                                  書記官  劉有志
中    華    民    國    99    年    2     月    23    日


司法院資訊處製作；財團法人民間司法改革基金會備份。
